【裁判字號】    90,易,3150
【裁判日期】    900831
【裁判案由】    竊盜
【裁判全文】
臺灣高雄地方法院刑事判決                          九十年度易字第三一五號
    公  訴  人  臺灣高雄地方法院檢察署檢察官
    被      告  甲○○
右列被告因竊盜案件，經檢察官提起公訴（九十年度偵字第一四五二○號），本院判
決如左：
    主  文
甲○○竊盜，累犯，處有期徒刑參月，如易科罰金，以參佰元折算壹日。
    事  實
一、甲○○於民國七十八年十二月十七日，因竊盜罪經法院判處有期徒刑十月確定，
    於七十九年七月二十一日執行完畢。於八十年五月二十七日，又因竊盜罪及違反
    麻醉藥品管理條例案件，經法院各判處有期徒刑一年六月及一年二月，應執行有
    期徒刑二年四月確定，於八十二年二月二十六日縮短刑期假釋期滿，執行完畢。
    復於八十五年七月三十日，因竊盜罪經法院判處有期徒刑三月確定，於八十五年
    十二月十五日執行完畢。並於八十八年五月二十日，因竊盜罪，經法院判處有期
    徒刑四月，於八十八年十一月八日執行完畢。又於八十九年間因竊盜案件，經法
院判處有期徒刑五月確定，於九十年五月十一日執行完畢。
二、甲○○復意圖為自己不法之所有，基於竊盜之犯意，於九十年八月一日上午九時
    二十分許，在高雄市三民區○○○路四○八號「小北百貨（登記名稱為：寶聖生
    活館有限公司）」內，竊取該店所陳列販售之強力膠二條，價值新台幣（下同）
    三十六元，將之藏置於其背包內。嗣甲○○未結帳擬自該店大門離去時，因該店
    門口之警報器響起，始為店員乙○○發覺，而報警當場查獲，並自其背包內扣得
    強力膠二條。
三、案經高雄市政府警察局三民第一分局移送台灣高雄地方法院檢察署檢察官偵查起
    訴。
    理  由
一、訊據被告甲○○固坦認確有於右揭時、地，將該店所陳列販售之強力膠二條置放
    在其背包內之事實不諱，惟矢口否認有何竊盜犯行，辯稱：伊當時係將所欲購買
    之強力膠二條，置放在伊背包內，而在該店櫃台拿出欲結帳時，因伊所持之零錢
    不足，欲再自背包內拿取現金時，該店店員即稱伊竊盜，否則為何所持之錢不足
    ，並喊叫該店內之其他店員前來，但伊並未走出結帳櫃台，且該店之警報器亦未
    響起，雖伊將強力膠二條置放在背包內之行為確有不當，但伊並無竊取之意思云
    云。然查：右揭事實，業據證人即該店店員乙○○於警訊及本院審理時證述甚詳
    ，其證稱：伊當時在店內補貨上架，突然聽見門口之警報器響起，伊即趕至店門
    口將被告攔住，並詢問其有無東西未結帳，被告答稱沒有，因被告之背包拉鍊未
    拉，伊見該背包內有二條店內所販售之強力膠，並詢問櫃台人員該二條強力膠是
    否結帳，櫃台人員說並未結帳，伊即報警處理，當時被告確已走出門口，門口所
    設置之警報器亦有響起等語；復被告於本院訊問時供稱：伊與小北百貨及該店之
    店員，均無任何糾紛或嫌隙等語。而證人即該店店員乙○○與被告間，素不相識
    ，亦無任何嫌隙，應無誣諂被告之理，是其證詞自堪信屬真實。復苟如被告所言
    ，其在該店結帳櫃台拿出上開強力膠二條，欲結帳時，因手上所持之零錢不足，
    欲再自背包內拿取現金，則此時被告已自背包內取出上開強力膠，欲結清上開物
    品款項，且該店店員與被告亦無任何嫌隙，豈會僅因被告手中所持之零錢不足，
    欲再自背包內拿取款項付款時，即稱被告竊盜，並報警處理？又衡諸一般社會常
    情，於賣場購物時，對於所欲購買之物品，均不會將之置放在其口袋或皮包內，
    以避免遺忘或因此為人誤認有竊盜之行為，是被告果如欲購買該強力膠，豈會將
    之置放在其背包內？綜上，足見被告顯係意圖為自己不法之所有，基於竊盜之犯
    意，竊取該店所陳列販售之強力膠二條，並將之藏置於其背包內，未結帳擬自該
    店大門離去時，因該店門口之警報器響起，始為店員乙○○發覺之事實甚明；是
    被告所辯上情，應屬事後卸責之詞，不足採信。從而，本件事證明確，被告上開
    竊盜犯行，實堪認定。
二、查被告既已將上開強力膠二條藏置於其背包內，並自該店大門離去，因上開強力
    膠二條所貼之條碼未消磁，而於被告經過該店門口之警報器時，經警報器偵測出
    而發出警報聲，是該物品既已移入於被告實力支配之下，核被告甲○○所為，係
    犯刑法第三百二十條第一項之普通竊盜罪。公訴意旨認被告係犯刑法第三百二十
    條第三項、第一項竊盜未遂罪，容有未洽，附此敘明。被告前因竊盜案件，經法
    院判處有期徒刑五月確定，於九十年五月十一日執行完畢，有台灣高雄地方法院
    檢察署刑案資料查註紀錄表可按，其於有期徒刑執行完畢後五年以內再犯有期徒
    刑以上之罪，為累犯，依法加重其刑。爰審酌被告有如事實欄所述之五次竊盜等
    犯罪前科，品行非佳，竟不知謹言慎行，再為本件犯行，正值壯年，竟為貪圖小
    利，而竊取他人財物，犯罪之手段、所得之財物，及犯後態度等一切情狀，量處
    如主文所示之刑，並諭知易科罰金之折算標準，以資懲儆。
據上論斷，應依刑事訴訟法第二百九十九條第一項前段，刑法第三百二十條第一項、
第四十一條第一項、第四十七條，罰金罰鍰提高標準條例第一條前段、第二條，判決
如主文。
本案經檢察官吳昭瑩到庭執行職務。
中      華      民      國      九十    年      八    月      三十一    日
                                  臺灣高雄地方法院刑事第六庭
                                      法  官   洪榮家
右為正本，係照原本作成。
如不服本判決，應於送達後十日內，向本院提出上訴狀。
                                      書記官    陳寰瑛
中      華      民      國      九十    年      八    月      三十一    日
附錄本案論罪科刑法條全文：
刑法第三百二十條第一項：
  意圖為自己或第三人不法之所有，而竊取他人之動產者，為竊盜罪，處五年以下有
  期徒刑、拘役或五百元以下罰金。


司法院資訊處製作；財團法人民間司法改革基金會備份。
